臺灣士林地方法院交通事件裁定　　　　　　　　　九十一年度交聲字第一三六號
　　原處分機關　臺北巿交通事件裁決所
　　受 處分 人　甲○○
右列異議人因違反道路交通管理處罰條例案件，對於臺北市交通事件裁決所於九十一
年八月十四日所為之處分（原處分案號：北市裁三字第駕裁二二─一Ａ000000
0號），聲明異議，本院裁定如左：
        主  文
異議駁回。
        理  由
一、原處分意旨略以：異議人即受處分人甲○○於民國九十一年一月十八日，駕駛車
    號三Ｃ─七六八二號自小客車，在台北市○○街違規停車，經台北市停車管理處
    舉發，移送台北市交通事件裁決所處理，依道路交通管理處罰條例第五十六條第
    一項第一款規定，裁處罰鍰新台幣九百元等語。異議意旨略以：異議人停車之地
    點係在行人穿越道盡頭及盡頭邊一處私人樹叢間行人線不明處，該處並不影響行
    人穿越，又當時異議人停車閃黃燈，表示係臨時停車，前後不超過三分鐘，應未
    違反道路交通管理處罰條例第三條第九款之規定，又停車管理處人員應當場基於
    人性管理，立即提出糾正或警告，而非趁機拍照舉發，實有違公務員服務法之宗
    旨等語。
二、查異議人駕駛車號三Ｃ─七六八二號自小客車，在九十一年一月十八日違規停放
    於天玉街行人穿越道之事實，有舉發照片乙張在卷可稽，依該照片所示，異議人
    之車左前輪及左後輪均完全壓在行人穿越道之白色條紋上，顯然影響行人通過該
    行人穿越道之權利，異議人辯稱所停之處係行人線不明，不影響行人穿越云云，
    顯與事實不符。又依該照片所示，異議人不在車上，該車未有閃黃燈之情形，並
    無法證明異議人係臨時停車，亦不能認為停車管理處人員應該看到異議人並立即
    為糾正或警告。更何況按行人穿越道不得臨時停車，道路交通安全規則第一百十
    一條第一項第一款定有明文，該處既為行人穿越道，根本不得臨時停車，自無異
    議人所舉道路交通管理處罰條例第三條第九款臨時停車規定之適用。再以道路交
    通管理處罰條例第三條第九款所規定之臨時停車，引擎必須未熄火，保持立即行
    駛之狀態，異議人既然已經下車帶外孫女，亦與前揭規定不符，應認異議人所辯
    並不足採，其有前開之違規行為已可認定。原處分機關據以援引上開規定，裁處
    罰鍰新台幣九百元，並無不當。本件異議為無理由，應予駁回。
三、據上論斷，應依道路交通管理處罰條例第八十七條第二項、道路交通案件處理辦
    法第十九條，裁定如主文。
中      華      民      國      九十一      年    十    月    二十三    日
                                  臺灣士林地方法院交通法庭
                                      法  官  高  愈  杰
右正本證明與原本無異。
如不服本裁定，應於送達後五日內，向本院提出抗告狀。
                                      書記官  蘇  彥  宇
中      華      民      國      九十一      年    十    月    二十八    日
